---
title: "Comparativa"
author: "ETN"
date: "`r Sys.time()`"
output:
  html_document:
    toc: yes
    toc_float: yes
  pdf_document:
    toc: yes
    
---

```{r setup, include=FALSE}
knitr::opts_chunk$set(echo = FALSE)
knitr::opts_chunk$set(warning = FALSE, message = FALSE) 
```

```{r libraries, include = FALSE}
library(data.table)
library(readxl)
library(tidyverse)
library(kableExtra)
library(scales)
load('/home/idiap/projects/zonamood/build_data2.RData')
data2 = data
setDT(data2)
col_names_to_change <- names(data2)[4:length(names(data2))]
new_col_names <- paste0(col_names_to_change, "2")
setnames(data2, old = col_names_to_change, new = new_col_names)
benestar_emocional2 = benestar_emocional
familiar2 = familiar
emocional2 = emocional
social2 = social
relacional_escolar2 = relacional_escolar
load('/home/idiap/projects/zonamood/build_data.RData')
data = data %>% select(-SEXE)
# taula = left_join(data, data2, by='CODI')
data <- data[CODI %in% data2$CODI] # GI72, GI80 i GI53 no van venir a la segona exploració
data2 <- data2[CODI %in% data$CODI] # FA14, FA50, GI65 i GI82 no van venir a primera exploració
data2 = data2 %>% select(-SEXE, -EDAT)
taula = read_excel('~/idiap/data/zonamood/zonamood2/FINAL - EXPLOTACIO NUMERICA IDIAP - ERIC (1).xlsx', sheet = 7, col_names = TRUE)

setDT(taula)
taula <- taula[, suma := rowSums(.SD[, 4:49, with = FALSE])]
taula = taula %>% mutate(resultat = ifelse(suma<=45, 'sense risc',
                                         ifelse(suma>45 & suma<=70, 'lleu',
                                                ifelse(suma>70 & suma<= 95, 'moderat', 'greu'))))
taula$seguiment <- rep(c('seguiment1', 'seguiment2'), length.out = nrow(taula))
```

# Descriptives generals i per esfera

```{r comprarar_resultats_totals, results='asis', warning=FALSE}
taula$resultat <- factor(taula$resultat, levels = c('sense risc', "lleu", "moderat", 'greu'))
ggplot(taula, aes(x = resultat, fill = seguiment)) +
  geom_bar(stat = "count", position = "dodge") +
  geom_text(aes(label = paste0(round((..count..)/sum(..count..) * 100, 1), "%")),
            stat = "count", position = position_dodge(width = 1), vjust = -0.5, color = "black") +
  # scale_y_continuous(labels = comma, expand = c(0, 8)) +
  labs(title = "Distribution of Risks Total",
       x = "risc",
       y = "Count") +
  scale_fill_manual(values = c('seguiment1' = "lightblue", 'seguiment2' = "lightcoral"))+
  theme_minimal()
```

```{r esferes, warning=FALSE}
benestar_emocional_tots = taula %>% select(1:13)
emocional_tots = taula %>% select(1,2,3,14:22)
social_tots = taula %>% select(1,2,3,23:28)
familiar_tots = taula %>% select(1,2,3,29:31)
relacional_escolar_tots = taula %>% select(1,2,3,32:49)

benestar_emocional_tots <- benestar_emocional_tots[, suma := rowSums(.SD[, 4:13, with = FALSE])]
benestar_emocional_tots = benestar_emocional_tots %>% mutate(resultat = ifelse(suma<=12, 'sense risc',
                                                                     ifelse(suma>12 & suma<=18, 'lleu',
                                                                            ifelse(suma>18 & suma<= 25, 'moderat', 'greu'))))
benestar_emocional_tots$seguiment <- rep(c('seguiment1', 'seguiment2'), length.out = nrow(benestar_emocional_tots))

emocional_tots <- emocional_tots[, suma := rowSums(.SD[, 4:12, with = FALSE])]
emocional_tots = emocional_tots %>% mutate(resultat = ifelse(suma<=10, 'sense risc',
                                                   ifelse(suma>10 & suma<=15, 'lleu',
                                                          ifelse(suma>15 & suma<= 21, 'moderat', 'greu'))))
emocional_tots$seguiment <- rep(c('seguiment1', 'seguiment2'), length.out = nrow(emocional_tots))

social_tots <- social_tots[, suma := rowSums(.SD[, 4:9, with = FALSE])]
social_tots = social_tots %>% mutate(resultat = ifelse(suma<=6, 'sense risc',
                                             ifelse(suma>6 & suma<=9, 'lleu',
                                                    ifelse(suma>9 & suma<= 12, 'moderat', 'greu'))))
social_tots$seguiment <- rep(c('seguiment1', 'seguiment2'), length.out = nrow(social_tots))

familiar_tots <- familiar_tots[, suma := rowSums(.SD[, 4:6, with = FALSE])]
familiar_tots = familiar_tots %>% mutate(resultat = ifelse(suma<=3, 'sense risc',
                                                 ifelse(suma>3 & suma<=5, 'lleu',
                                                        ifelse(suma>5 & suma<= 7, 'moderat', 'greu'))))
familiar_tots$seguiment <- rep(c('seguiment1', 'seguiment2'), length.out = nrow(familiar_tots))

relacional_escolar_tots <- relacional_escolar_tots[, suma := rowSums(.SD[, 4:21, with = FALSE])]
relacional_escolar_tots = relacional_escolar_tots %>% mutate(resultat = ifelse(suma<=14, 'sense risc',
                                                                     ifelse(suma>14 & suma<=23, 'lleu',
                                                                            ifelse(suma>23 & suma<= 30, 'moderat', 'greu'))))
relacional_escolar_tots$seguiment <- rep(c('seguiment1', 'seguiment2'), length.out = nrow(relacional_escolar_tots))

esferes = c('benestar_emocional_tots', 'emocional_tots', 'social_tots', 'familiar_tots', 'relacional_escolar_tots')
```

```{r grafic_esferes, results='asis', warning=FALSE}
plot_function <- function(taula) {
  taula$resultat <- factor(taula$resultat, levels = c('sense risc', "lleu", "moderat", 'greu'))
  
  ggplot(taula, aes(x = resultat, fill = seguiment)) +
    geom_bar(stat = "count", position = "dodge") +
    geom_text(aes(label = paste0(round((..count..)/sum(..count..) * 100, 1), "%")),
              stat = "count", position = position_dodge(width = 1), vjust = -0.5, color = "black") +
    labs(title = paste("Distribution of Risks -", esfera),
         x = "risc",
         y = "Count") +
    scale_fill_manual(values = c('seguiment1' = "lightblue", 'seguiment2' = "lightcoral"))+
    theme_minimal()
}
taula2 = taula
# List to store the plots
plots <- list()

for (esfera in esferes) {
  taula <- get(esfera)
  plot <- plot_function(taula)
  plots[[esfera]] <- plot
}

for (esfera in esferes) {
  print(plots[[esfera]])
}
```
# Comparativa General

```{r piramide_poblacio, results='asis', warning=FALSE}
library(XML)
library(reshape2)
library(plyr)
taula = taula2
dades = taula %>% select(-SEXE, -EDAT, -CODI, -suma, -resultat)
melted_dades <- melt(dades, id.vars = "seguiment")
result <- melted_dades %>% group_by(variable, seguiment) %>% summarize_if(is.numeric, sum, na.rm=TRUE)
setnames(result, c("variable", "seguiment", "Sum"))


# Create a basic bar chart for one gender
basic_plot <-  ggplot(
    result, 
    aes(
        x = variable, 
        fill = seguiment, 
        y = ifelse(
            test = seguiment == "seguiment1", 
            yes = -Sum, 
            no = Sum
            )
        )
    ) + 
geom_bar(stat = "identity") 

# Create population pyramids for both genders and combine them
population_pyramid <- basic_plot +
  scale_y_continuous(
    labels = abs, 
    limits = max(result$Sum) * c(-1,1)
  ) + 
  coord_flip() + 
  theme_minimal() +
  scale_fill_manual(values = c('seguiment1' = "lightblue", 'seguiment2' = "lightcoral"))+
  labs(
    x = "variable", 
    y = "Sum", 
    fill = "Seguiment", 
    title = "Population Pyramid"
  )
population_pyramid
```

* Les següents variables presenten diferències significatives entre seguiments segons chi-squared test:

```{r chi-test_seguiments}
count_table <- taula %>% select(-CODI, -EDAT, -SEXE, -suma, -resultat)
# Get the names of the categorical variables (excluding "SEXE")
cat_vars <- names(count_table)[-47]

# Perform chi-squared tests for each variable
results <- lapply(cat_vars, function(var) {
  contingency_table <- table(count_table$seguiment, count_table[[var]])
  chisq.test(contingency_table)
})
# Extract the p-values from the chi-squared tests
p_values <- sapply(results, function(res) res$p.value)

# Identify statistically significant differences
significant_vars <- cat_vars[p_values < 0.05]

# Print the significant variables
print(significant_vars)


```

# Comparativa Sexes

## Homes

```{r piramide_poblacio_homes, results='asis', warning=FALSE}
library(XML)
library(reshape2)
library(plyr)
taula = taula2
taula_men = taula[SEXE=='Masculí']
dades = taula_men %>% select(-SEXE, -EDAT, -CODI, -suma, -resultat)
melted_dades <- melt(dades, id.vars = "seguiment")
result <- melted_dades %>% group_by(variable, seguiment) %>% summarize_if(is.numeric, sum, na.rm=TRUE)
setnames(result, c("variable", "seguiment", "Sum"))


# Create a basic bar chart for one gender
basic_plot <-  ggplot(
    result, 
    aes(
        x = variable, 
        fill = seguiment, 
        y = ifelse(
            test = seguiment == "seguiment1", 
            yes = -Sum, 
            no = Sum
            )
        )
    ) + 
geom_bar(stat = "identity") 

# Create population pyramids for both genders and combine them
population_pyramid <- basic_plot +
  scale_y_continuous(
    labels = abs, 
    limits = max(result$Sum) * c(-1,1)
  ) + 
  coord_flip() + 
  theme_minimal() +
  scale_fill_manual(values = c('seguiment1' = "lightblue", 'seguiment2' = "lightcoral"))+
  labs(
    x = "variable", 
    y = "Sum", 
    fill = "Seguiment", 
    title = "Population Pyramid"
  )
population_pyramid
```

* Les següents variables presenten diferències significatives entre seguiments en nois segons chi-squared test:

```{r chi-test_seguiments_homes}
count_table <- taula_men %>% select(-CODI, -EDAT, -SEXE, -suma, -resultat)
# Get the names of the categorical variables (excluding "SEXE")
cat_vars <- names(count_table)[-47]

# Perform chi-squared tests for each variable
results <- lapply(cat_vars, function(var) {
  contingency_table <- table(count_table$seguiment, count_table[[var]])
  chisq.test(contingency_table)
})
# Extract the p-values from the chi-squared tests
p_values <- sapply(results, function(res) res$p.value)

# Identify statistically significant differences
significant_vars <- cat_vars[p_values < 0.05]

# Print the significant variables
print(significant_vars)


```

## Dones

```{r piramide_poblacio_dones, results='asis', warning=FALSE}
library(XML)
library(reshape2)
library(plyr)
taula = taula2
taula_wom = taula[SEXE=='Femení']
dades = taula_wom %>% select(-SEXE, -EDAT, -CODI, -suma, -resultat)
melted_dades <- melt(dades, id.vars = "seguiment")
result <- melted_dades %>% group_by(variable, seguiment) %>% summarize_if(is.numeric, sum, na.rm=TRUE)
setnames(result, c("variable", "seguiment", "Sum"))


# Create a basic bar chart for one gender
basic_plot <-  ggplot(
    result, 
    aes(
        x = variable, 
        fill = seguiment, 
        y = ifelse(
            test = seguiment == "seguiment1", 
            yes = -Sum, 
            no = Sum
            )
        )
    ) + 
geom_bar(stat = "identity") 

# Create population pyramids for both genders and combine them
population_pyramid <- basic_plot +
  scale_y_continuous(
    labels = abs, 
    limits = max(result$Sum) * c(-1,1)
  ) + 
  coord_flip() + 
  theme_minimal() +
  scale_fill_manual(values = c('seguiment1' = "lightblue", 'seguiment2' = "lightcoral"))+
  labs(
    x = "variable", 
    y = "Sum", 
    fill = "Seguiment", 
    title = "Population Pyramid"
  )
population_pyramid
```

* Les següents variables presenten diferències significatives entre seguiments en noies segons chi-squared test:

```{r chi-test_seguiments_dones}
count_table <- taula_wom %>% select(-CODI, -EDAT, -SEXE, -suma, -resultat)
# Get the names of the categorical variables (excluding "SEXE")
cat_vars <- names(count_table)[-47]

# Perform chi-squared tests for each variable
results <- lapply(cat_vars, function(var) {
  contingency_table <- table(count_table$seguiment, count_table[[var]])
  chisq.test(contingency_table)
})
# Extract the p-values from the chi-squared tests
p_values <- sapply(results, function(res) res$p.value)

# Identify statistically significant differences
significant_vars <- cat_vars[p_values < 0.05]

# Print the significant variables
print(significant_vars)


```

# Comparativa Col·legis

## Calella

```{r piramide_poblacio_fa, results='asis', warning=FALSE}
taula = taula2
taula <- taula %>%
  mutate(cole = ifelse(str_starts(CODI, "GI"), "St.Gregori", "Calella"))

taula_FA = taula[cole=='Calella']
dades = taula_FA %>% select(-SEXE, -EDAT, -CODI, -suma, -resultat, -cole)
melted_dades <- melt(dades, id.vars = "seguiment")
result <- melted_dades %>% group_by(variable, seguiment) %>% summarize_if(is.numeric, sum, na.rm=TRUE)
setnames(result, c("variable", "seguiment", "Sum"))


# Create a basic bar chart for one gender
basic_plot <-  ggplot(
    result, 
    aes(
        x = variable, 
        fill = seguiment, 
        y = ifelse(
            test = seguiment == "seguiment1", 
            yes = -Sum, 
            no = Sum
            )
        )
    ) + 
geom_bar(stat = "identity") 

# Create population pyramids for both genders and combine them
population_pyramid <- basic_plot +
  scale_y_continuous(
    labels = abs, 
    limits = max(result$Sum) * c(-1,1)
  ) + 
  coord_flip() + 
  theme_minimal() +
  scale_fill_manual(values = c('seguiment1' = "lightblue", 'seguiment2' = "lightcoral"))+
  labs(
    x = "variable", 
    y = "Sum", 
    fill = "Seguiment", 
    title = "Population Pyramid"
  )
population_pyramid
```

* Les següents variables presenten diferències significatives entre seguiments alumnes de Calella segons chi-squared test:

```{r chi-test_seguiments_fa}
count_table <- taula_FA %>% select(-CODI, -EDAT, -SEXE, -suma, -resultat, -cole)
# Get the names of the categorical variables (excluding "SEXE")
cat_vars <- names(count_table)[-47]

# Perform chi-squared tests for each variable
results <- lapply(cat_vars, function(var) {
  contingency_table <- table(count_table$seguiment, count_table[[var]])
  chisq.test(contingency_table)
})
# Extract the p-values from the chi-squared tests
p_values <- sapply(results, function(res) res$p.value)

# Identify statistically significant differences
significant_vars <- cat_vars[p_values < 0.05]

# Print the significant variables
print(significant_vars)


```

## Sant Gregori

```{r piramide_poblacio_gregori, results='asis', warning=FALSE}
taula = taula2
taula <- taula %>%
  mutate(cole = ifelse(str_starts(CODI, "GI"), "St.Gregori", "Calella"))

taula_GI = taula[cole=='St.Gregori']
dades = taula_GI %>% select(-SEXE, -EDAT, -CODI, -suma, -resultat, -cole)
melted_dades <- melt(dades, id.vars = "seguiment")
result <- melted_dades %>% group_by(variable, seguiment) %>% summarize_if(is.numeric, sum, na.rm=TRUE)
setnames(result, c("variable", "seguiment", "Sum"))


# Create a basic bar chart for one gender
basic_plot <-  ggplot(
    result, 
    aes(
        x = variable, 
        fill = seguiment, 
        y = ifelse(
            test = seguiment == "seguiment1", 
            yes = -Sum, 
            no = Sum
            )
        )
    ) + 
geom_bar(stat = "identity") 

# Create population pyramids for both genders and combine them
population_pyramid <- basic_plot +
  scale_y_continuous(
    labels = abs, 
    limits = max(result$Sum) * c(-1,1)
  ) + 
  coord_flip() + 
  theme_minimal() +
  scale_fill_manual(values = c('seguiment1' = "lightblue", 'seguiment2' = "lightcoral"))+
  labs(
    x = "variable", 
    y = "Sum", 
    fill = "Seguiment", 
    title = "Population Pyramid"
  )
population_pyramid
```

* Les següents variables presenten diferències significatives entre seguiments en alumnes de St.Gregori segons chi-squared test:

```{r chi-test_seguiments_gregori}
count_table <- taula_GI %>% select(-CODI, -EDAT, -SEXE, -suma, -resultat, -cole)
# Get the names of the categorical variables (excluding "SEXE")
cat_vars <- names(count_table)[-47]

# Perform chi-squared tests for each variable
results <- lapply(cat_vars, function(var) {
  contingency_table <- table(count_table$seguiment, count_table[[var]])
  chisq.test(contingency_table)
})
# Extract the p-values from the chi-squared tests
p_values <- sapply(results, function(res) res$p.value)

# Identify statistically significant differences
significant_vars <- cat_vars[p_values < 0.05]

# Print the significant variables
print(significant_vars)


```

# Esferes

## Benestar emocional

```{r piramide_poblacio_benestar_emocional, results='asis', warning=FALSE}
taula = benestar_emocional_tots
dades = taula %>% select(-SEXE, -EDAT, -CODI, -suma, -resultat)
melted_dades <- melt(dades, id.vars = "seguiment")
result <- melted_dades %>% group_by(variable, seguiment) %>% summarize_if(is.numeric, sum, na.rm=TRUE)
setnames(result, c("variable", "seguiment", "Sum"))


# Create a basic bar chart for one gender
basic_plot <-  ggplot(
    result, 
    aes(
        x = variable, 
        fill = seguiment, 
        y = ifelse(
            test = seguiment == "seguiment1", 
            yes = -Sum, 
            no = Sum
            )
        )
    ) + 
geom_bar(stat = "identity") 

# Create population pyramids for both genders and combine them
population_pyramid <- basic_plot +
  scale_y_continuous(
    labels = abs, 
    limits = max(result$Sum) * c(-1,1)
  ) + 
  coord_flip() + 
  theme_minimal() +
  scale_fill_manual(values = c('seguiment1' = "lightblue", 'seguiment2' = "lightcoral"))+
  labs(
    x = "variable", 
    y = "Sum", 
    fill = "Seguiment", 
    title = "Benestar emocional"
  )
population_pyramid
```

## Emocional

```{r piramide_poblacio_emocional, results='asis', warning=FALSE}
taula = emocional_tots
dades = taula %>% select(-SEXE, -EDAT, -CODI, -suma, -resultat)
melted_dades <- melt(dades, id.vars = "seguiment")
result <- melted_dades %>% group_by(variable, seguiment) %>% summarize_if(is.numeric, sum, na.rm=TRUE)
setnames(result, c("variable", "seguiment", "Sum"))


# Create a basic bar chart for one gender
basic_plot <-  ggplot(
    result, 
    aes(
        x = variable, 
        fill = seguiment, 
        y = ifelse(
            test = seguiment == "seguiment1", 
            yes = -Sum, 
            no = Sum
            )
        )
    ) + 
geom_bar(stat = "identity") 

# Create population pyramids for both genders and combine them
population_pyramid <- basic_plot +
  scale_y_continuous(
    labels = abs, 
    limits = max(result$Sum) * c(-1,1)
  ) + 
  coord_flip() + 
  theme_minimal() +
  scale_fill_manual(values = c('seguiment1' = "lightblue", 'seguiment2' = "lightcoral"))+
  labs(
    x = "variable", 
    y = "Sum", 
    fill = "Seguiment", 
    title = "Emocional"
  )
population_pyramid
```

## Social

```{r piramide_poblacio_social, results='asis', warning=FALSE}
taula = social_tots
dades = taula %>% select(-SEXE, -EDAT, -CODI, -suma, -resultat)
melted_dades <- melt(dades, id.vars = "seguiment")
result <- melted_dades %>% group_by(variable, seguiment) %>% summarize_if(is.numeric, sum, na.rm=TRUE)
setnames(result, c("variable", "seguiment", "Sum"))


# Create a basic bar chart for one gender
basic_plot <-  ggplot(
    result, 
    aes(
        x = variable, 
        fill = seguiment, 
        y = ifelse(
            test = seguiment == "seguiment1", 
            yes = -Sum, 
            no = Sum
            )
        )
    ) + 
geom_bar(stat = "identity") 

# Create population pyramids for both genders and combine them
population_pyramid <- basic_plot +
  scale_y_continuous(
    labels = abs, 
    limits = max(result$Sum) * c(-1,1)
  ) + 
  coord_flip() + 
  theme_minimal() +
  scale_fill_manual(values = c('seguiment1' = "lightblue", 'seguiment2' = "lightcoral"))+
  labs(
    x = "variable", 
    y = "Sum", 
    fill = "Seguiment", 
    title = "Social"
  )
population_pyramid
```

## Familiar

```{r piramide_poblacio_familiar, results='asis', warning=FALSE}
taula = familiar_tots
dades = taula %>% select(-SEXE, -EDAT, -CODI, -suma, -resultat)
melted_dades <- melt(dades, id.vars = "seguiment")
result <- melted_dades %>% group_by(variable, seguiment) %>% summarize_if(is.numeric, sum, na.rm=TRUE)
setnames(result, c("variable", "seguiment", "Sum"))


# Create a basic bar chart for one gender
basic_plot <-  ggplot(
    result, 
    aes(
        x = variable, 
        fill = seguiment, 
        y = ifelse(
            test = seguiment == "seguiment1", 
            yes = -Sum, 
            no = Sum
            )
        )
    ) + 
geom_bar(stat = "identity") 

# Create population pyramids for both genders and combine them
population_pyramid <- basic_plot +
  scale_y_continuous(
    labels = abs, 
    limits = max(result$Sum) * c(-1,1)
  ) + 
  coord_flip() + 
  theme_minimal() +
  scale_fill_manual(values = c('seguiment1' = "lightblue", 'seguiment2' = "lightcoral"))+
  labs(
    x = "variable", 
    y = "Sum", 
    fill = "Seguiment", 
    title = "Familiar"
  )
population_pyramid
```

## Relacional escolar

```{r piramide_poblacio_relacional_escolar, results='asis', warning=FALSE}
taula = relacional_escolar_tots
dades = taula %>% select(-SEXE, -EDAT, -CODI, -suma, -resultat)
melted_dades <- melt(dades, id.vars = "seguiment")
result <- melted_dades %>% group_by(variable, seguiment) %>% summarize_if(is.numeric, sum, na.rm=TRUE)
setnames(result, c("variable", "seguiment", "Sum"))


# Create a basic bar chart for one gender
basic_plot <-  ggplot(
    result, 
    aes(
        x = variable, 
        fill = seguiment, 
        y = ifelse(
            test = seguiment == "seguiment1", 
            yes = -Sum, 
            no = Sum
            )
        )
    ) + 
geom_bar(stat = "identity") 

# Create population pyramids for both genders and combine them
population_pyramid <- basic_plot +
  scale_y_continuous(
    labels = abs, 
    limits = max(result$Sum) * c(-1,1)
  ) + 
  coord_flip() + 
  theme_minimal() +
  scale_fill_manual(values = c('seguiment1' = "lightblue", 'seguiment2' = "lightcoral"))+
  labs(
    x = "variable", 
    y = "Sum", 
    fill = "Seguiment", 
    title = "Relacional escolar"
  )
population_pyramid
```